最高法院刑事判決                              八十八年度台上字第二六二四號
    上  訴  人  甲○○
右上訴人因過失致人於死案件，不服台灣高等法院台南分院中華民國八十七年八月十
二日第二審判決（八十七年度交上訴字第八二一號，起訴案號：台灣雲林地方法院檢
察署八十七年度偵字第三七五號），提起上訴，本院判決如左：
    主  文
上訴駁回。
    理  由
按刑事訴訟法第三百七十七條規定，上訴於第三審法院，非以判決違背法令為理由，
不得為之。是提起第三審上訴，應以原判決違背法令為理由，係屬法定要件。如果上
訴理由狀並未依據卷內訴訟資料，具體指摘原判決不適用何種法則或如何適用不當，
或所指摘原判決違法情事，顯與法律規定得為第三審上訴理由之違法情形，不相適合
時，均應認其上訴為違背法律上之程式，予以駁回。本件原判決綜合調查證據之結果
，認上訴人甲○○犯有刑法第二百七十六條第二項從事業務之人，因業務上之過失致
人於死罪（為累犯）之事實，因認第一審判決論上訴人以上開罪名，並依累犯之規定
加重其刑及依自首之例減輕其刑後，量處有期徒刑玖月，為無不合，予以維持，駁回
上訴人在第二審之上訴，已詳認定犯罪事實之依據及憑以認定之理由，並對上訴人
否認犯罪之辯詞，如何不足採信，均已依據卷內資料予以指駁及說明，從形式上觀察
，原判決並無違背法令情形。上訴意旨謂：上訴人駕車行駛中，一直保持警戒車前狀
況，未有懈怠，而被害人黃金龜在橫越馬路前，並無任何外觀顯示動作，也未注意左
右來車，即貿然橫越馬路，上訴人實無法預見被害人此一違反「信賴原則」之不當闖
越馬路行為。又上訴人駕駛肇事之廂型車，只是代步工具，並非賴以載運成衣販售維
生，原判決竟論處上訴人業務過失致人於死罪刑，殊有未當等語，係就原判決已詳為
論斷與說明之事項，再為事實上之爭執，殊非適法之第三審上訴理由。又本件車禍之
發生，上訴人未充分注意車前狀況，為肇事次因，被害人未注意左右來車，貿然橫越
馬路，亦與有過失，但不影響上訴人成罪。再上訴人於原審始翻異前供，改稱其在鮮
花店工作，成衣為其妻販賣，案發當天係幫忙其妻以該廂型車載運成衣，應非業務上
過失之辯解，如何不足採取，原判決理由二、三已分別說明其調查審認之結果，雖其
理由之說明稍嫌簡略，究非理由不備。而原判決理由三復說明第一審判決審酌上訴人
過失程度，所生之損害，被害人與有過失，已與被害人家屬達成和解等情狀，在法定
刑內量處有期徒刑九月，顯已審酌刑法第五十七條各款所列情形，惟審判實務不列該
條文，第一審判決未引用，原判決未予糾正，不能任指為違法。此外，上訴人徒憑己
意，對原審職權之適法行使及原判決理由已詳為論斷之事項，任意爭辯，顯與法定上
訴第三審之形式要件不符，其上訴違背法律上之程式，應予駁回。
據上論結，應依刑事訴訟法第三百九十五條前段，判決如主文。
中      華      民      國    八十八    年      五      月     二十     日
                              最高法院刑事第七庭
                                  審判長法官  謝  家  鶴
                                        法官  洪  文  章
                                        法官  花  滿  堂
                                        法官  陳  世  淙
                                        法官  洪  佳  濱
      右正本證明與原本無異
                                              書  記  官
中      華      民      國    八十八    年      五      月    二十八    日
